臺灣基隆地方法院刑事判決　　　　　　　 93年度訴字第418號
公　訴　人　　臺灣基隆地方法院檢察署檢察官
被　　　告　　丙○○　　男　3.
選任辯護人　　粘舜權律師
上列被告因偽造文書等案件，經檢察官提起公訴（九十二年度偵
緝字第二七二號），本院判決如下：
    主  文
丙○○無罪。
    理  由
一、本件公訴事實詳如起訴書所載（如附件）。
二、按「犯罪事實應依證據認定之，無證據不得認定其犯罪事實
　　；又不能證明被告犯罪者，應諭知無罪之判決」，刑事訴訟
　  法第一百五十四條第二項、第三百零一條第一項分別定有明
    文。又事實之認定，應憑證據，如未能發現相當證據，或證
    據不足以證明，自不能以推測或擬制之方法，為裁判基礎。
    且認定事實所憑之證據，其為訴訟上之證明，須達於通常一
    般人均不致有懷疑，而得確信其為事實之程度者，始得據為
    有罪之認定，倘其證明尚未達到此一程度而有合理之懷疑存
    在時，尚難為有罪之認定基礎；另苟積極證據不足以為不利
    於被告事實之認定，即應為有利於被告之認定，更不必有何
    有利之證據，最高法院三十年上字第八一六號、四十年臺上
    字第八六號、七十六年臺上字第四九八六號判例分別揭有上
    旨，足資參酌。
三、本件公訴人認被告丙○○涉嫌買進輸入仿冒商標及附有吊牌
    之商品涉犯商標法及行使偽造私文書等犯行，無非以其公司
    「天尊企業社」名義輸入經查扣之仿冒商標商品及其委由力
    天國際通運有限公司（以下簡稱力天公司）之乙○○運輸進
    口。經乙○○証陳扣案貨品收貨人為被告，及被告前配偶甲
    ○○証陳僅依被告指示匯款予力天公司，不知採購事等為証
    ，固非無據。然經訊被告則堅決否認扣案仿冒商標商品為其
    購買輸入，並辯稱：天尊企業社係包裝理貨業者，本案扣案
    商品，係受大陸誠信公司負責人黃忠之委託，受貨、理貨，
    再運送予黃忠指定之受貨人，其非貨主，然因其嗣與配偶甲
    ○○離異，其改往大陸發展，台灣天尊企業社業務均由前妻
    甲○○處理，故今已無法提出黃忠所指定受貨人之相關資料
    等語。
四、經查：被告辯稱天尊企業社為包裝理貨業者，本案並係為大
    陸誠信公司黃忠理貨一節，核與卷附台北市政府營利事業登
    記証登載天尊企業社之營業項目：理貨包裝業相符，且証人
    即力天公司乙○○並結証稱：其力天公司於大陸廣東乃從事
    倉儲物流，為大陸廠商集裝箱再分送世界各地，交由各地之
    派貨公司或直接交予客戶指定之收貨人，本案客戶為廣洲黃
    忠，將貨送至倉儲，並指定送台灣之「許鑫」即被告，又因
    兩岸無通匯，故倉儲、運費由被告代替黃忠給付，故有收受
    天尊之甲○○匯入該代收代付款項，之前亦與黃忠及「許鑫
    」有一次相同之交易，第一次交易為防有詐取不到運費，故
    有前往天尊拜訪，當時見該公司有二、三台貨車，是從事物
    流運送者，亦見過被告，本案貨物遭查扣，黃忠曾親自打電
    話及透過被告索賠，然有告知係因黃忠申報不實，公司自不
    負賠償責任等情，與被告所辯確由黃忠委託送貨，及被告公
    司僅為一包裝理貨業者相符，參以被告之入出境資料，除九
    十一年三月廿七日出境，同年四月卅日入境後（本案於九十
    一年四月廿三日查扣），自九十一年五月起，至九十三年六
    月即大部分時間均於境外，一年約返回入境二次，每次亦僅
    前往大陸創業等情均相一致，可堪採信。
五、是本案被告天尊企業社雖為國際運輸之收貨人，然如前述，
    其亦僅為包裝、理貨業者，於收受國際運輸後，再為內陸轉
    復因兩岸關係，有為大陸公司代收、代付運費等情，亦據証
    人乙○○証述詳實，今証人甲○○傳喚無著，然其前証述代
    付力天公司運費，亦與証人乙○○証述相符，要無從以天尊
    公司代付運費，遽認其即為貨主，此外，本案復查無其他積
    極事証，足認被告即係扣案商品貨主，揆諸首揭規定說明，
    乃本案事証不足，自應為被告無罪之諭知。
六、據上論斷，應依刑事訴訟法第三百零一條第一項，判決如主
    文。
本案經檢察官王亞樵到庭執行職務。
中　　華　　民　　國　　94　　年　　1 　　月　　25　　日
                  刑事第四庭審判長法　官　陳志祥
                                  法　官　楊皓清
                                  法　官　陳玉雲
以上正本證明與原本無異。
對於本件判決如有不服，應於收受送達後10日內，向本院提出上
訴書狀，上訴於臺灣高等法院，並按他造當事人之人數附具繕本
。
中　　華　　民　　國　　94　　年　　1 　　月　　25　　日
                                  書記官  王毓嫻
